【裁判字號】    91,易,4011
【裁判日期】    920107
【裁判案由】    竊盜
【裁判全文】
臺灣高雄地方法院刑事判決                        九十一年度易字第四○一一號
    公  訴  人  臺灣高雄地方法院檢察署檢察官
    被      告  甲○○  男  四.
右列被告因竊盜案件，經檢察官提起公訴（九十一年度偵字第二二九三一號），本院
判決如左：
    主  文
甲○○攜帶兇器竊盜，處有期徒刑柒月。扣案之活動扳手、香蕉刀各壹支均沒收。
    事  實
一、甲○○意圖為自己不法之所有，於民國九十一年十月十五日清晨六時三十分許，
    在乙○○負責管理之高雄縣旗山鎮旗山糖廠○七二六八號空屋、代號二六一二號
    豬舍之一至十九號豬圈內，攜帶客觀上足以危害人生命、身體具有危險性之兇器
    活動扳手及香蕉刀各一支，並持以著手剪斷並竊取該豬圈內專供飼料槽配線所用
    之五點五電纜線及二點零白扁線共計七點九公斤（價值約新臺幣二千元），甫得
    手之際，即為該糖廠警勤隊隊長丙○○巡邏中發覺而報警當場查獲，並扣得上開
    活動扳手、香蕉刀各一支及已割斷之電纜現及白扁線共計七點九公斤。
二、案經乙○○訴由高雄縣警察局旗山分局報請臺灣高雄地方法院檢察署檢察官偵查
    起訴。
    理  由
一、訊據被告甲○○矢口否認有何竊盜犯行，辯稱：渠並未偷電纜線，拿香蕉刀準備
    採收冬瓜，活動扳手因前日升高腳踏車椅子而帶在身上，查獲之電線並非自渠身
    上起出云云。惟查，右揭犯罪事實，業據高雄縣旗山鎮旗山糖廠養豬場負責人乙
    ○○指訴綦詳，並經證人丙○○於警詢及九十一年十二月十九日本院審理中結證
    明確在卷，參諸證人丙○○以具結擔保其供述之真實性並在負擔偽證罪之心理處
    罰狀態下證述上揭情節至為鮮明，且證人與被告胥無仇隙，應無設詞誣陷之理，
    故證人前揭證詞足堪採信。此外，復有贓物認領保管單、扣押筆錄各乙紙及查獲
    照片八幀在卷可稽，並有活動扳手及香蕉刀各一支扣案足資佐證，故被告上揭所
    辯，應係臨訟圖卸刑責之避就飾詞，不足採信。是本案事證已臻明確，被告犯行
    洵堪認定，應予依法論科。
二、查扣案之活動扳手及香蕉刀各一支，質地堅硬，顯係客觀上足以危害人生命、身
    體具有危險性之兇器，且行竊時祇需攜帶兇器為已足，不以初有行兇之意圖為必
要，是被告攜帶活動扳手及香蕉刀各一支，並持以著手實施竊盜電纜線之行為，
    核渠所為，係犯刑法第三百二十一條第一項第三款攜帶兇器竊盜之加重竊盜罪。
    爰審酌被告犯罪後猶仍飾詞狡卸，避重就輕，態度不佳，難認有何悔改之意，另
    斟酌渠犯罪之動機、目的、手段、方法及所生危害程度等一切情狀，量處如主文
    所示之刑。至扣案之活動扳手及香蕉刀各一支，乃被告所有，業據被告供明屬實
    在卷，且係供渠實施加重竊盜犯罪所用之物，爰依刑法第三十八條第一項第二款
    之規定，併予宣告沒收，附此敘明。
據上論斷，應依刑事訴訟法第二百九十九條第一項前段，刑法第三百二十一條第一項
第三款、第三十八條第一項第二款，判決如主文。
本案經檢察官沈志成到庭執行職務。
中      華      民      國    九十二    年      一      月      七      日
                                  臺灣高雄地方法院刑事第二庭
                                      法  官    劉定安
右正本證明與原本無異。
如不服本判決，應於判決送達後十日內，向本院提出上訴狀。
                                      書記官    蔡莉娟
中    華    民    國      九十二      年  一      月      十      日
附錄本案論罪科刑法條全文︰
中華民國刑法第三百二十一條
犯竊盜罪而有左列情形之一者，處六月以上、五年以下有期徒刑：
一  於夜間侵入住宅或有人居住之建築物、船艦或隱匿其內而犯之者。
二  毀越門扇、牆垣或其他安全設備而犯之者。
三  攜帶兇器而犯之者。
四  結夥三人以上而犯之者。
五  乘火災、水災或其他災害之際而犯之者。
六  在車站或埠頭而犯之者。
前項之未遂犯罰之。


司法院資訊處製作；財團法人民間司法改革基金會備份。
